# 针对处置联营公司的所得税费用调整与利润表的关系

提问人：xujilin 时间：2018-02-11 13:44:30
请教陈版主：我们公司今年处置一家联营公司，处置对价 1500 万，处置前长投为 1200 万。但是购买成本为 1000 万，我们所得税测算时，先调减 300 万，然后调增 500 万，那么我们在所得税费用调整与利润表的关系都摆放在[归属于合营企业和联营企业的损益]？还是其他呢？

回答人：chenyiwei
如果前期就此处 200 万的应纳税暂时性差异确认过递延所得税负债的，则调节表中无需专门就该事项列举调节项目； 如果以前年度没有确认过递延所得税负债且有合理理由的（如以前年度确实没有处置该股权的计划，后因本年度内情况发生难以预见的变化而决定处置该股权），则该差额在调节表中单设“其他”项目予以调节。